【裁判字號】    96,重訴,260
【裁判日期】    971201
【裁判案由】    損害賠償
【裁判全文】
臺灣士林地方法院民事判決             96年度重訴字第260號
原      告  東和開發股份有限公司
法定代理人  甲○○
訴訟代理人  林慶苗律師
被      告  臺北市政府
法定代理人  乙○○
訴訟代理人  黃坤鍵律師
上複代理人  蔡勝雄律師
上列當事人間損害賠償事件，本院於民國97年11月10日言詞辯論
終結，判決如下：
    主  文
原告之訴及假執行之聲請均駁回。
訴訟費用新臺幣壹拾萬元由原告負擔。
    事  實  及  理  由
壹、程序方面
    臺北市士林區都市計畫士林一號廣場地下停車場投資契約書
    （下稱系爭投資契約）係私法契約，本院有審判權。
    一、按我國民事訴訟與行政訴訟，係由不同之裁判系統審判
        ，民事訴訟逕向普通法院起訴，行政訴訟則採取訴願前
        置主義。私法上之爭議，由普通法院依民事訴訟程序審
        判，公法上行政處分有無違法，則由行政法院審判，惟
        是否為民事訴訟之範疇，在民事程序上應以原告起訴主
        張為訴訟標的之法律關係，由形式上認定之，而非以法
        院判斷之結果為依歸（最高法院88年度臺抗字第168 號
        、第301 號判決意旨參照）。原告依系爭投資契約之約
        定，提起本件訴訟，是本件首應審究者，即為系爭投資
        契約為一行政契約或私法契約。
    二、次按行政契約與私法契約之區別，係以其發生公法或私
        法上權利義務變動之效果為斷。凡不得作私法契約標的
        之事項，而以契約型態作成時，自應視之為行政契約，
        若契約標的在性質上非私法契約或行政契約所獨佔，則
        應參酌契約目的之所在，判斷其屬性。遇有爭議情形，
        可依下列標準：(1)契約之一方為行政機關。(2)契約之內
        容係行政機關一方負有作成行政處分或高權的事實行為
        之義務。(3)執行法規規定原本應作成行政處分，而以契
        約代替。(4)涉及人民公法上權利義務關係。(5)約定事項
        中列有顯然偏袒行政機關一方之條款，使行政機關享有
        特權或優勢之約定等項為綜合判斷。是公權力依法得以
        行政契約方式執行，然其公權力授與之目的，在於與受
        授權人建立公法之法律關係，並使其如同行政機關對外
        行使公權力，執行行政任務。如行政機關以承攬契約或
        類似之私法契約，委託民間業者完成特定之行政任務，
        而非行政機關與受授權人建立公法之法律關係，並使其
        如同行政機關對外行使公權力，執行行政任務者，如修
        築道路、清理垃圾等，均非公權力之受託人，其所為之
        行為自非行使公權力（最高法院95年臺上字第1445號判
        決要旨參照）。
    三、經查，本件被告係為興建停車場以進行都市規劃，而由
        原告向被告承租土地、出資興建士林區士林一號廣場停
        車場（下稱系爭停車場），並於土地租賃期間，取得系
        爭停車場之所有權，待租期屆滿後，復由原告將系爭停
        車場所有權移轉予被告。由是以觀，系爭投資契約約定
        之事項，非不得作為私法契約之標的，且系爭投資契約
        之目的，乃在合理規劃都市區域停車空間，而非委由原
        告對外行使公權力。又兩造除訂有系爭投資契約外，關
        於公有土地使用部分，另訂有臺北市士林區都市計畫士
        林一號廣場地下停車場土地租賃契約書（下稱系爭租賃
        契約），此二契約相互間具有結合之關係而為聯立契約
        ，於法律上應為同一命運。然系爭租賃契約為私法契約
        ，為兩造所不爭執，是則，系爭投資契約之法律定性亦
        應為私法契約，否則將於法律適用上割裂而造成混亂，
        不符兩造訂約之本旨。準此，綜合系爭投資契約之標的
        、目的及系爭租賃契約之定性以觀，系爭投資契約應為
        私法契約。基上，原告所主張者為私法上之法律關係，
        屬民事訴訟之範圍，本院對此事件自有審判權。
貳、實體方面
一、原告起訴主張：「臺北市士林一號廣場地下停車場BOT 案」
    ，為被告民國82年度公告獎勵民間投資興建之停車場投資案
    （下稱系爭投資案），伊經評選取得投資權利。兩造並於89
    年6 月28日簽訂系爭投資契約及系爭租賃契約，約定被告出
    租坐落臺北市○○區○○段2 小段567 之2 地號等20筆土地
    予伊，並出資興建系爭停車場，租期20年，伊於租賃期間取
    得系爭停車場之經營權、所有權，待租期屆滿後，將系爭停
    車場所有權移轉予被告。又依被告於83年7 月13日辦理82年
    度獎勵民間投資興建停車場申請案評選會第7 次會議曾作成
    「系爭投資案投資報酬率暫定為百分之13.5，擬核准投資年
    限為20年」之結論。即以投資年限20年為基礎預估財務計畫
    ，設定保障投資廠商之投資報酬為百分之13.5。伊因信賴上
    開投資條件而參與系爭投資案。詎系爭停車場於91年9 月21
    日完工營運至今，發生系爭投資契約簽訂時，兩造無法預料
    之變更情事，而被告亦未履行系爭投資契約約定獎勵及協助
    義務，致伊非但未獲盈餘，反致連年虧損至今，謹分別說明
    如次：
    (一)停車收費變更事實
      交通部於90年1 月29日公告訂頒「路外停車場租用定型化
      契約應記載或不得記載事項」（下稱系爭停車定型化契約
      ），並自公告後6 個月生效。系爭停車定型化契約第3 條
      第1 項收費標準第3 款規定，停車時數未滿1 小時，以1
      小時計算收費。停車時數逾1 小時以上，超過部分不滿1
      小時部分，如不逾越30分鐘者，以半小時計算，如逾30分
      鐘者，仍以1 小時計算收費（下稱系爭修正後停車規定）
      。系爭停車定型化契約頒布前，業者就超過1 小時部分係
      以1 小時計收停車費（下稱系爭修正前停車規定）（此部
      分事實下稱系爭停車收費變更事實）。伊參與本案投資在
      作財務規劃及被告審核核定本投資案財務計畫時，亦係按
      前述業者慣行方式估算營收。詎交通部訂頒系爭停車定型
      化契約，致伊每年所受財務損失高達新臺幣（下同）453
      萬3000元。
    (二)禁停時間變更事實
      伊參與本案投資廠商甄選時，被告交通管制工程處就系爭
      停車場半徑600 公尺範圍所列管之黃線路段，依交通部83
      年6 月23日交陸發字第8312號及內政部臺（83）內警字第
      8305 96 號修正發布道路交通標誌標線號誌設置規則（系
      爭設置規則）第168 條規定，禁止停車時間為每日上午7
      時至夜間11時。但兩造簽訂系爭投資契約前，交通部已於
      87 年11 月16日以交路發字第8746號及內政部臺（87）內
      警字第8770279 號修正發布系爭設置規則第168 條，將禁
      止停車時間改為每日上午7 時至夜間8 時，而將禁止停車
      時間由夜間11時提前至8 時（此部分事實下稱系爭禁停時
      間變更事實）。是以系爭停車場半徑600 公尺範圍所列管
      之黃線路段估算，約有小汽車停車位152 格，推估每年原
      告至少損失665 萬8000元之營業收入。
    (三)未劃設禁止停車區事實
      系爭投資契約第14條第4 款約定，停車場營運後，伊得向
      被告申請於停車場附近半徑600 公尺範圍之道路設置計時
      收費區或劃設禁止停車區。詎伊於開始營運後，多次申請
      被告履行上開約定，被告雖有劃設部分收費停車格及禁止
      停車區紅線，但收費偏低，又未執行違規拖吊（此部分事
      實下稱系爭未劃設禁止停車區事實），致伊每日營業損失
      為10萬6008元。
    據此，伊自得依系爭投資契約之約定及民法第227 條第1 項
    、第231 條第1 項之規定，請求被告賠償因系爭停車收費變
    更事實、系爭禁停時間變更事實、系爭未劃設禁止停車區事
    實所受損害中之1000萬元等語，並聲明：(一)被告應給付原告
    1000萬元，及自起訴狀繕本送達被告翌日起至清償日止，按
    週年利率百分之5 計算之利息。(二)願供擔保，請准予宣告假
    執行。
二、被告則以：伊於83年7 月13日辦理82年度獎勵民間投資興建
    停車場申請案評選會第7 次會議所作成之結論，僅係行政機
    關內部會議之結論，原告既為該機關外之第三人，即不受上
    開結論之拘束，亦不得為原告主張之信賴基礎。又原告主張
    因系爭停車場收費標準變更，致其營業收入減少，惟該部分
    之損失，應係純粹經濟上之損失，不可全責由伊負責。另觀
    之系爭投資契約第14條第4 款之契約文意，伊僅係立於協助
    原告之立場，尚不能認為伊負有履行之給付義務。況原告並
    未說明伊有何不履行之事證，及與原告所受預期收入之未增
    加間有何因果關係等語，資為置辯，並聲明：(一)原告之訴駁
    回。(二)如受不利益判決，願供擔保，請准予宣告免為假執行
    。
三、兩造不爭執事項（見本院97年7 月16日準備程序筆錄，本院
    並依兩造主張順序或論述需要，簡化文字或調整順序）
  (一)「臺北市士林一號廣場地下停車場BOT 案」為被告82年度公
    告獎勵民間投資興建之停車場投資案，原告經評選取得投資
    權利。兩造於89年6 月28日簽訂系爭投資契約書及系爭租賃
    契約，約定被告提供坐落臺北市○○區○○段二小段567 之
    2 地號等20筆土地供原告承租並出資興建系爭停車場，租期
    20年，系爭停車場由原告取得經營權、所有權，待租期屆滿
    ，原告則將系爭停車場所有權移轉予被告。
  (二)原告已依約出資興建系爭停車場及地上層廣場，並於91年9
    月21日興建完成，開始營運至今。
  (三)被告於83年7 月13日辦理82年度獎勵民間投資興建停車場申
    請案評選會第7 次會議曾作成「系爭投資案投資報酬率暫定
    為百分之13.5，擬核准投資年限為20年」之結論。原告於被
    告甄選期間，曾依其公告內容條件製作投資計畫。原告原提
    送之財務計畫投資報酬率為百分之14.78 ，被告停車管理處
    （下稱停管處）82年9 月25日停企字第010030號函命原告補
    件，原告又將原先投資報酬率修正為百分之14.4，繼又修正
    為百分之15.1。被告係根據投資報酬率百分之13.5而核定系
    爭投資契約之特許年限為20年。若欲達成被告18年營業期計
    算之報酬率百分之13.5，系爭投資案於營業起始年之預期營
    業收入需達8311萬元，且須設定高度停車使用率，始能達成
    。
  (四)系爭投資契約簽訂前後、履約期間，系爭停車場完工營運前
    ，曾發生下列事項，均為系爭投資契約簽訂時，兩造無法預
    料之法令變更情事：
  1.系爭停車收費變更事實
    系爭投資案計畫之初，兩造均係以系爭修正前停車規定進行
    、審核財務計畫。系爭停車收費變更事實，導致原告營業收
    入較修正前每年減少。被告曾於95年3 月27日召開「研商本
    市士林一號廣場興建地下停車場BOT 案之土地租金減免及延
    長投資年限」會議（下稱系爭會議），推估系爭停車收費變
    更事實將造成原告財務影響392 萬元。原告於94年11月起，
    開始於系爭停車場實施系爭修正後停車規定。
  2.系爭禁停時間變更事實
    被告於系爭會議中肯認系爭禁停時間變更事實，將造成原告
    每年減少665 萬8000元之營業收入。
  (五)被告於95年8 月23日以府工公字第095630002700號函，同意
    減收租金方式補償原告，並溯及自94年11月起調降租金，由
    當年度公告地價百分之3 調整為百分之1 。換算被告每年調
    降租金額為369 萬3690元。
  (六)原告目前實際營運之狀況，換算基準年投資報酬率為百分之
    -0.29 。若因系爭停車收費變更事實、系爭禁停時間變更事
    實所致之營業損失，均於各該年度予以補償之情況下，按目
    前實際營運狀況，原告之投資報酬率應為百分之4.72。
  (七)系爭投資契約第14條第4 款約定：系爭停車場營運後，乙方
    （即原告）得向甲方（即被告）申請於系爭停車場附近半徑
    600 公尺範圍內之道路設置計時收費區域或劃設禁止停車區
    （下稱系爭協力約定）。
  (八)系爭停車場附近半徑600 公尺範圍內狀態如下：已劃設為停
    車位而未收費區313 格；未劃設禁止停車紅線、黃線或停車
    位區318 格（下稱系爭半徑狀況）。
  (九)原告曾多次向被告申請就系爭停車場半徑600 公尺範圍內，
    劃設禁止停車區。原告之代表與被告進行會勘時，均具體指
    出禁止停車區位置及格位。
  (十)被告曾委託世新大學辦理93年度臺北市12行政區汽車停車供
    需調查。調查結果顯示，系爭停車場半徑600 公尺範圍內，
    汽車停車位需求合計為7863格，路外、路邊停車格（含系爭
    停車場停車位）合計為7040格，而供給不足843 格。被告又
    於近期委託世新大學辦理95年臺北市汽機車停車供需調查。
    調查結果顯示，停車位供給為7069格，需求為8234格，不足
    高達1165格。
  (十一)被告路邊停車位每日應有之收費金額為168 元。系爭停車場
    停車許可證上格位共計321格。
  (十二)被告停管處曾於94年9 月委託財團法人中華顧問工程司，針
    對系爭投資案進行財務評估提出審查意見。審查意見顯示，
    系爭投資案之淨現值為-1億0481萬元，內部報酬率為百分之
    -0.29。
  (十三)行政院公共工程委員會於96年4 月30日召開系爭停車場諮詢
    會議，兩造於該會作成結論如本院卷一第139 頁原證12號所
    示。
  (十四)被告於83年7 月4 日召開臺北市82年度公告獎勵民間投資興
    建停車場申請案評選會第6 次會議，會議紀錄如本院卷一第
    242 頁原證16號所示。於83年7 月29日召開第7 次會議，會
    議紀錄如本院卷一第266 頁被證5 號。
  (十五)被告交通局於95年1 月3 日就原告申請延長投資年限是否有
    相關法規依據函詢行政院公共工程委員會。工程會並於95年
    1 月13日以工程技字第09500009960 號函覆交通局，如原證
    17本院卷一第247 頁會議紀錄第四點所載被告停車管理處於
    95 年3月23日召開研商系爭投資案之土地租金減免及延長投
    資年限之可行性會議，會議紀錄如本院卷一第246 頁原證17
    所示。
四、本件經本院於97年7 月16日與兩造整理並協議簡化爭點為（
    見上開準備程序筆錄，本院並依論述之需要，而調整其順序
    、文字，並刪除不必要之細項）：
  (一)原告依系爭投資契約之約定，及民法第227 條第1 項、第23
    1 條第1 項，請求被告賠償系爭停車收費變更事實及系爭禁
    停時間變更事實，所造成之營業收入損失，有無理由？
  1.系爭停車收費變更事實、系爭禁停時間變更事實，是否為可
    歸責於被告之事由？
  2.系爭停車收費變更事實、系爭禁停時間變更事實所生風險、
    損害，依系爭投資契約，是否應由被告負擔？
  (1)被告依系爭投資契約，應如何負擔系爭停車收費變更事實、
    系爭禁停時間變更事實之風險？
  (2)被告是否已依系爭投資契約，履行其負擔風險之給付義務？
  3.原告因系爭停車收費變更事實、系爭禁停時間變更事實所生
    之損害為若干？
  (1)原告因系爭停車收費變更事實，而減少預期可獲得之營業收
    入為若干？原告主張每年453 萬3000元計算方式，有無理由
    ？
  (2)原告因系爭禁停時間變更事實，而減少預期可獲得之營業收
    入為若干？原告主張依據系爭會議紀錄被告推估影響金額每
    年665 萬8000元，並依4.19年為據核算，有無理由？
  (二)原告依系爭投資契約第14條第4 款約定，及民法第227 條第
    1 項、第231 條第1 項之規定，請求被告賠償系爭未劃設禁
    止停車區事實所生損害，有無理由？
  1.系爭協力約定之具體內容為何？
  (1)依系爭協力約定，被告是否具有完全裁量權，而無法定或契
    約義務？
  (2)系爭協力約定之具體標準，應以達成一定營運績效為目標，
    或以市民停車便利性、行車安全等公益為限？
    被告是否有協力原告達成投資報酬率百分之13.5之契約義
      務？
    原告主張之停車位設置方式，有無抵觸公益？
  (3)被告依系爭協力約定，應為給付義務之內容為何？
    已劃設為停車位而未收費區313 格，被告是否應全數劃為
      收費之格數若干？
    未劃設禁止停車紅線或停車位區318 格，被告是否均應全
      數劃設禁止停車紅線區，或收費停車位各若干格？
  2.被告是否有違反協力義務之行為或不行為？
  3.系爭半徑狀況是否造成原告之損害？金額若干？
  (1)原告主張之損害是否為經濟上利益損失，而不得依債務不履
    行規定請求賠償？
  (2)系爭半徑狀況所造成損害若干？與被告之行為間有無因果關
    係？
    原告主張已劃設為停車位而未收費區313 格部分，因被告
      違約，致原告受有損害，有無理由？
    原告主張未劃設禁止停車紅線或停車位區318 格部分，因
      被告違約，致原告受有損害，有無理由？
五、得心證之理由：
  (一)原告依系爭投資契約之約定，及民法第227 條第1 項、第23
    1 條第1 項，請求被告賠償系爭停車收費變更事實及系爭禁
    停時間變更事實，所造成之營業收入損失，為無理由。
  1.系爭停車收費變更事實、系爭禁停時間變更事實，均為不可
    歸責於被告之事由。
  (1)按因可歸責於債務人之事由，致為不完全給付者，債權人得
    依關於給付遲延或給付不能之規定行使其權利。民事訴訟法
    第227條第1項定有明文。
  (2)查系爭停車收費變更事實、系爭禁停時間變更事實為兩造所
    不爭執（見貳、三、(四)、1.、2.），自堪信為真實。惟系爭
    停車收費變更事實，為交通部依道路交通管理處罰條例第4
    條第2 項規定之授權，會同內政部共同修正頒訂系爭設置規
    則第168 條所致。系爭禁停時間變更事實，則係由交通部公
    告訂頒系爭停車定型化契約所致。此均係交通部為因應公眾
    交通安全與市民交通生活便利性之需求，所為之相應調整，
    尚非由被告片面予以變更。是被告本於依法行政要求而為上
    開交通政策之落實，對於交通政策之執行，並無逕自裁量而
    不予執行之權力，故系爭停車收費變更事實、系爭禁停時間
    變更事實，即非可歸責於被告。原告主張：基於行政一體性
    ，系爭停車收費變更事實、系爭禁停時間變更事實所致原告
    損害，應可歸責於被告云云，尚非可採。
  (3)況於兩造簽訂系爭投資契約前，交通部即於87年11月16日以
    交路發字第8746號及內政部臺（87）內警字第8770279 號修
    正發布系爭設置規則第168 條，將禁止停車時間改為每日上
    午7 時至夜間8 時，而將禁止停車時間由夜間11時提前至8
    時等節，為兩造所無異詞（見貳、三、(四)、2.）。則原告於
    簽約前，得預見系爭禁停時間變更事實，因此，該部分若有
    損失，當為原告所能預見，而為其經營風險之一部，關於此
    部分風險自不應歸由被告負擔。
  (4)又原告固主張被告就系爭設置規則第168 條之修正，有告知
    說明義務云云，然為原告所否認，是原告自應就此一有利於
    己之事實負舉證之責。惟原告並未證明何以被告就法令變更
    負有告知說明之附隨義務，是其主張，即不可採。況法令一
    經修正公布後，不論何人均得查詢知悉，並不因兩造身份地
    位而有差異。是以原告主張：被告違反誠信原則，對系爭禁
    停時間情事變更事實未為告知及說明，自屬可歸責於被告云
    云，尚有未洽。
  2.系爭停車收費變更事實、系爭禁停時間變更事實所生風險、
    損害，依系爭投資契約，不應由被告負擔。
  (1)查系爭停車收費變更事實、系爭禁停時間變更事實，均為系
    爭投資契約簽訂時，兩造所無法預料（見貳、三、(四)），是
    兩造既未於系爭投資契約中約定，若發生系爭停車收費變更
    事實、系爭禁停時間變更事實時，風險應如何分擔，原告主
    張：依系爭投資契約之約定，系爭停車收費變更事實、系爭
    禁停時間變更事實所生之風險及損失，應由被告負擔云云，
    自屬無據。
  (2)按解釋契約，固須探求當事人立約時之真意，不能拘泥於契
    約之文字，但契約文字業已表示當事人真意，無須別事探求
    者，即不得反捨契約文字而更為曲解（最高法院17年上字第
    1118號判例要旨可資參照）。
  (3)查系爭投資契約第21條約定：本契約書未盡事宜，得由雙方
    協議修改或另訂附約補充之。兩造既未於系爭投資契約中約
    定，若發生系爭停車收費變更事實、系爭禁停時間變更事實
    時，風險應如何分擔，揆諸系爭投資契約第21條之約定，自
    應由兩造另行訂約補充之。原告固主張：依系爭投資契約兩
    造間權利與義務之分配、財務上機會成本概念、誠信原則及
    政府獎勵民間參與交通建設之本旨，應由被告承擔虧損云云
    。惟系爭投資契約第21條既已明文約定，由兩造就系爭投資
    契約未盡事宜，另訂附約補充，則揆諸上揭說明，自無須別
    事探求，捨契約文字而更為曲解。從而，原告主張，即不可
    採。
  (4)況被告曾於95年3 月23日召開研商系爭投資案之土地租金減
    免及延長投資年限之可行性會議（見貳、三、(十五)），並於95
    年3 月27日召開系爭會議（見貳、三、(四)、1.）作成結論：
    以實施定型化契約對原告之營業損失，被告應適度給予補貼
    ，其補貼方式建議採減少租金至百分之1 之方式與原告協商
    ，惟仍須取得被告相關單位同意之前提下辦理（見本院卷一
    第48頁）。被告並於95年8 月23日以府工公字第0956300027
    00號函，同意以減收租金方式補償原告，並溯及自94年11月
    起調降租金，由當年度公告地價百分之3 調整為百分之1 。
    換算被告每年調降租金額為369 萬3690元，此為兩造所不爭
    （見貳、三、(五)）是以，兩造既已依系爭投資契約第21條約
    定，進行協商補充，原告主張風險應由被告負擔云云，自不
    足採。
  (5)基上，兩造既未於系爭投資契約中約定，系爭停車收費變更
    事實、系爭禁停時間變更事實之風險應如何分擔，兩造自應
    依系爭投資契約第21條之約定，另行協議、訂約補充。原告
    主張：系爭停車收費變更事實、系爭禁停時間變更事實所生
    風險、損害，應由被告負擔云云，尚非可採。
  3.至關於上列爭點「3.原告因系爭停車收費變更事實、系爭禁
    停時間變更事實所生之損害為若干？」部分，因原告既不得
    請求被告賠償因系爭停車收費變更事實、系爭禁停時間變更
    事實所生之損害，自無庸再予論究，併此續明。
  (二)原告依系爭投資契約第14條第4 款約定，及民法第227 條第
    1 項、第231 條第1 項之規定，請求被告賠償因系爭未劃設
    禁止停車區事實所生損害，亦無理由。
  1.系爭協力約定仍有待被告裁量決定是否予以獎勵協助。
  (1)依系爭協力約定，被告仍有獎勵協助之裁量權，而非屬其法
    定或契約義務。
  系爭投資契約第14條第4 款約定：「乙方（即原告）得就左
    列事項，申請甲方（即被告）協助或獎勵：... 四、停車場
    營運後，向甲方申請於停車場附近半徑600 公尺範圍內之道
    路設置計時收費停車區或劃設禁止停車區。」依其通常文義
    解釋，應係原告具有申請被告協助、獎勵之資格。至原告提
    出申請後，仍有待被告裁量決定是否予以協助，尚難據以認
    定被告因而負有「一經申請概與配合履行」之義務。
  又興建營運移轉契約係由民間機構投資興建並為營運，營運
    期間屆滿後，移轉該建設物之所有權予政府之契約。其係政
    府為導引民間資金和民間機構經營之效率而生。政府於國家
    財政規劃與行政目的等考量下，對於參與投資案之民間業者
    給予租稅優惠、稅捐減免或延長投資年限等獎勵措施，固屬
    常見，然基於依法行政原則及公平性考量，政府是否予民間
    業者獎勵、優惠，或應給予如何之獎勵、協助，仍須有法令
    或經地方議會之授權同意方可，並非僅以業者提出申請，或
    於業者達成財務自償率時，即負有獎勵或協助被告之義務。
    查系爭投資契約為一興建營運移轉契約，被告固應依約協助
    原告，使原告得依系爭投資契約內容而為給付，然其協力義
    務之範圍應以契約明文約定或為使原告得以依約給付為限。
    非契約所明定及非為使原告得以依約給付之協力、獎勵事項
    ，自不在被告協力義務之列。從而，原告主張：基於信賴保
    護原則，被告負有協助原告於系爭停車場附近半徑600 公尺
    範圍內之道路，設置計時收費停車區或劃設禁止停車區之附
    隨義務云云，自非可採。
  再者，被告於原告申請於系爭停車場附近半徑600 公尺範圍
    內之道路劃設禁止停車區後，自90年12月起至92年3 月止，
    已陸續辦理9 次會勘，共減少汽車停車位64位以上，並納入
    天母東路、忠誠路2 段、中山北路6 段、中山北路7 段、天
    玉街38巷、天母西路38巷等路段為停車收費路段，此有臺北
    市政府96年7 月2 日府交停字第09639623000 號函附卷可稽
    （見本院卷一第94至96頁）。由是觀之，被告業已綜合考量
    該區域交通停車政策、區域特性及當地民眾停車需求等節後
    ，提供原告協助。原告主張：被告未予協助、獎勵云云，尚
    不足憑採。
  況被告曾委託世新大學辦理93年度臺北市12行政區汽車停車
    供需調查。調查結果顯示，系爭停車場半徑600 公尺範圍內
    ，汽車停車位需求合計為7863格，路外、路邊停車格（含系
    爭停車場停車位）合計為7040格，而供給不足843 格。被告
    又於近期委託世新大學辦理95年臺北市汽機車停車供需調查
    。調查結果顯示，停車位供給為7069格，需求為8234格，不
    足高達1165格。此為兩造所無異議（見貳、三、(十)），足徵
    系爭停車場半徑600 公尺範圍內，停車位之需求量仍大於其
    供給量。又被告身為地方自治團體，其就各區域之規劃管理
    猶需兼顧整體交通、停車供需及行人安全等狀況，以達成便
    利民眾停車及確保交通便利等行政目的。職是，於停車位之
    需求量仍大於其供給量之情況下，被告未於系爭停車場半徑
    600 公尺範圍內，全面劃設禁止停車區，自無不當。原告請
    求被告賠償系爭未劃設禁止停車區事實所生損害，即無理由
    。
  (2)至關於上列爭點「(二)、1.、(2)、(3)；2.」部分，因被告既未
    未負有協助原告於停車場附近半徑600 公尺範圍內之道路全
    面設置計時收費停車區或劃設禁止停車區之義務，自無庸再
    予論究，併此續明。
六、綜上所述，原告請求被告賠償因系爭停車收費變更事實、系
    爭禁停時間變更事實、系爭未劃設禁止停車區事實所受損害
    中之1000萬元，為無理由，應予駁回。其假執行之聲請亦失
    所附麗，應併予駁回。
七、本件事證已臻明確，兩造其餘之攻擊或防禦方法經本院斟酌
    後，認為均不足以影響本判決之結果，自無一一詳予論駁之
    必要，併此敘明。
八、本院並依職權確定本件訴訟費用額10萬元（原告預繳第一審
    裁判費10萬元），並諭知由敗訴之原告負擔。
九、據上論結，本件原告之訴為無理由，應依民事訴訟法第78條
    、第87條第1項，判決如主文。
中    華    民    國    97    年    12    月    1     日
                  民事第三庭  審判長法  官  鍾任賜
                                    法  官  施月燿
                                    法  官  林尚諭
以上正本證明與原本無異。
如對本判決上訴，應於判決送達後20日內向本院提出上訴狀。
中    華    民    國    97    年    12    月    2     日
                                    書記官  李明章


司法院資訊處製作；財團法人民間司法改革基金會備份。
